【裁判字號】    99,抗,132
【裁判日期】    991229
【裁判案由】    再審之訴
【裁判全文】
臺灣高等法院臺南分院民事裁定  99年度抗字第132號
抗  告  人  黃 典 隆
            黃藍秀金
上列抗告人因與相對人第一商業銀行新營分行、張天良、台灣台
南地方法院間請求再審事件，對於中華民國99年8月9日臺灣臺南
地方法院所為裁定（99年度再字第9號），提起抗告，本院裁定
如下：
      主      文
抗告駁回。
抗告訴訟費用新台幣壹仟元由抗告人共同負擔。
      理      由
一、抗告意旨略以：抗告人於原審法院99年度訴字第387號請求
    回復原狀，主張原審法院73年度訴字第1392號請求給付借款
    案件，未據提出借據、保證本票等準備書狀，應經法院駁回
    其訴，而原審法院99年度訴字第387號主文原告之訴駁回為
    類似誤寫誤算之顯然錯誤，抗告人聲請再審更正判決主文，
    原審裁定以原審99年度訴字第387號判決尚未確定而駁回抗
    告人再審之訴，違背民事訴訟法第232條規定，請求廢棄原
    裁定，爰提起本件抗告等語。
二、按再審之訴限以對於確定判決聲明不服者，民事訴訟法第49
    6條第1項定有明文。又按「於上訴期間內對於判決有合法之
    上訴者，始阻其確定，固為民事訴訟法第398條第1項但書所
    明定。惟以其不合法而予以駁回之裁定，如可抗告，則於提
    起抗告尚未確定前，或於抗告期間內，參照司法院院字第30
    07號解釋意旨，尚無從斷定其為非合法之上訴，該判決亦即
    不能認為確定。」（最高法院97年度台上字第1208號判決參
    照）。
三、經查：本件抗告人聲明不服之原審99年度訴字第387號駁回
    抗告人之訴之判決，嗣經抗告人提起上訴，但未繳納上訴費
    用，由原審法院裁定限期命補繳或聲請訴訟救助為補正後，
    抗告人已聲請訴訟救助，惟原審未待抗告人該訴訟救助聲請
    應否准許裁定前即於民國（下同）99年6月24日以逾期未補
    繳裁判費，而駁回抗告人之上訴，嗣由本院於同年8月26日
    以99年抗字第112號裁定廢棄原審駁回抗告人上訴之裁定，
    有本院99年抗字第112號裁定、原審99年度訴字第387號（於
    99 年5月31日）判決及上開同年6月24日之裁定（電腦檔案
    ）附卷足參；又原審99年度訴字第387號判決既經抗告人上
    訴，而原審以其上訴不合法裁定駁回，經抗告人提起抗告，
    尚未確定，抗告人於其確定前遽對原審99年度訴字第387號
    判決提起本件再審之訴，依前揭說明，於法不合，原審據此
    駁回抗告人本件再審之訴，並無違誤。是抗告意旨指摘原裁
    定不當，求予廢棄，非有理由，應予駁回。
據上論結，本件抗告為無理由，依民事訴訟法第495條之1第1項
、第449條第1項、第95條、第78條、第85條第1項前段，裁定如
主文。
中    華    民    國    99    年    12    月    29    日
                  民事第二庭  審判長法  官  陳光秀
                                    法  官  李文賢
                                    法  官  莊俊華
上為正本係照原本作成。
本裁定除以適用法規顯有錯誤為理由外，不得再抗告。如提出再
抗告，應於收受送達後10日內委任律師為代理人向本院提出再抗
告狀（須附繕本），並繳納再抗告費新台幣1千元。
中    華    民    國    99    年    12    月    29    日
                                    書記官  吳銘添
【附註】
民事訴訟法第495條之1第2項準用同法第466條之1第1、2項規定
：
(1)對於第二審判決上訴，上訴人應委任律師為訴訟代理人。但上
  訴人或其法定代理人具有律師資格者，不在此限。
(2)上訴人之配偶、三親等內之血親、二親等內之姻親，或上訴人
  為法人、中央或地方機關時，其所屬專任人員具有律師資格並
  經法院認為適當者，亦得為第三審訴訟代理人。
民事訴訟法第466條之2第1項：
  上訴人無資力委任訴訟代理人者，得依訴訟救助之規定，聲請
  第三審法院為之選任律師為其訴訟代理人。

司法院資訊處製作；財團法人民間司法改革基金會備份。
